【裁判字號】    95,台上,813
【裁判日期】    950216
【裁判案由】    違反槍砲彈藥刀械管制條例
【裁判全文】
最高法院刑事判決              九十五年度台上字第八一三號
    上  訴  人  甲○○
                        巷49.
上列上訴人因違反槍砲彈藥刀械管制條例案件，不服台灣高等法
院中華民國九十四年十一月十日第二審判決（九十四年度上訴字
第八六號，起訴案號：台灣台北地方法院檢察署九十二年度偵字
第一三六七三號），提起上訴，本院判決如下：
    主  文
上訴駁回。
    理  由
按刑事訴訟法第三百七十七條規定，上訴於第三審法院，非以判
決違背法令為理由，不得為之。是提起第三審上訴，應以原判決
違背法令為理由，係屬法定要件。如果上訴理由狀並未依據卷內
訴訟資料，具體指摘原判決不適用何種法則或如何適用不當，或
所指摘原判決違法情事，顯與法律規定得為第三審上訴理由之違
法情形，不相適合時，均應認其上訴為違背法律上之程式，予以
駁回。本件原判決撤銷第一審不當之判決，仍處上訴人甲○○未
經許可，持有爆裂物罪刑。已詳敘認定犯罪事實之依據及憑以認
定之理由，並對上訴人否認犯罪之辯詞，如何不足採信，均已依
據卷內資料予以指駁及說明，從形式上觀察，原判決並無任何違
背法令之處。按事實之認定及證據之取捨，乃屬事實審法院之職
權，證人等所為供述及合法調查所得之證據，何者為可採，事實
審法院本得參酌其他相關證據為自由之判斷，苟無違反經驗法則
或論理法則，自難指為違法。原判決依憑證人即搭乘上訴人甲○
○所駕駛箱型車之莊景閔於一審之證述、證人即參與本件搜索箱
型車任務之台北縣警察局新店分局碧山派出所警員余遠達、主管
王木甫於一審之證詞、證人即當時製作莊景閔警詢筆錄之警員陳
威良於一審之證述，復有查扣之口徑為九ｍｍ之制式子彈一顆、
土造爆裂物一枚，中央警察大學九十四年函附之鑑定書，內政部
警政署刑事警察局鑑定通知書等附卷可稽，並說明何以違背法定
程序所取得之槍彈、爆裂物依刑事訴訟法第一百五十八條之四權
衡結果，認仍具有證據能力，且說明對上訴人測謊、扣案之腰包
及改造手槍乙把檢驗指紋之結果，均無從對上訴人有利之認定，
及其他調查證據取捨之結果（見原判決理由貳、一），認定上訴
人確有本件之犯行，摒棄不採上訴人所為之辯詞，所為證據之取
捨及判斷，均無不合，亦無判決理由不備之違誤。上訴意旨仍執
前詞謂違法取得之槍彈及爆裂物應無證據能力，且該子彈及爆裂
物並非伊所持有，又測謊及指紋檢驗結果更可證明伊未持有扣案
之子彈，又原判決未說明該爆裂物有多少動能而得以穿透人體皮
肉層之依據云云。惟查司法院所函示之殺傷力係針對彈丸穿入人
體皮肉層之動能為基準，非以爆裂物穿入人體之動能為基準，該
爆裂物既經鑑驗明確，故原判決縱未說明亦對判決結果無影響，
其餘所辯係就原判決理由壹、程序事項及貳、實體事項已詳為論
斷與說明，再為採證及事實上爭執，殊非適法之第三審上訴理由
。上訴意旨徒憑己意，對原審採證用法職權之適法行使，任意指
摘，顯與法定上訴第三審之形式要件不符，其上訴違背法律上之
程式，應予駁回。
據上論結，應依刑事訴訟法第三百九十五條前段，判決如主文。
中    華    民    國  九十五  年    二    月   十六   日
                      最高法院刑事第三庭
                          審判長法官  謝  家  鶴
                                法官  花  滿  堂
                                法官  陳  世  淙
                                法官  洪  佳  濱
                                法官  林  秀  夫
      本件正本證明與原本無異
                                      書  記  官
中    華    民    國  九十五  年    三    月    一    日
                                                      Y


司法院資訊處製作；財團法人民間司法改革基金會備份。
